---
title: "Practice session for linear regression"
author: "kullanan k."
date: "2024-12-01"
output:
  html_document: default
  pdf_document: default
---

# Practice instruction for linear regression analysis

## Library

```{r}
library(tidyverse)
library(gt)
library(gtsummary)
library(IRdisplay)
library(broom)
```

## import data

Read file ERI data RDS file (practice)

```{r}
ERIdata <- ERIdata <- readRDS("~/Documents/M.S. Coursework Slide/Statistic/term 2/assignment/ERIdata.rds")

str(ERIdata)
```

## Questions

1.  **All variables are coded as character, please convert them into appropriate type of variables more suitable for data analysis.**

    > **Ans:** Change some variables from character to factor with levels such as work_hour, work_day, self_income, self_adequate, education and some variables change to numeric example age, effort_score, reward_score, overcommit_score, ghq_score

```{r}
data <- ERIdata %>% 
  mutate(age = as.numeric(age),
         work_hour = factor(work_hour,
                            levels = c("<=8",">8")),
         work_day = factor(work_day,
                           levels = c("Up to 5","More than 5")),
         self_income =factor(self_income,
                             levels = c("<15k","15-30k",">30k")),
         self_adequate = factor(self_adequate,
                                levels = c("have debt","barely adequate","adequate","have saving")),
         education = factor(education,
                            levels = c("Bachelor","Master")),
         effort_score = as.numeric(effort_score),
         reward_score = as.numeric(reward_score),
         overcommit_score = as.numeric(overcommit_score),
         ghq_score = as.numeric(ghq_score))

str(data)
```

2.  **As described in the previous part, create new variables that are the modification of effort-reward and overcommitment scales**

    > **Ans:** create
    >
    > -   ERI_ratio is ratio of effectiveness and reward
    >
    > -   ERI_group1 group by interpretation of ERI ratio that cut off \>= 1 is balance
    >
    > -   ERI_group2 group by quatile of ERI ratio

```{r}
data <- data %>%
  mutate(ERI_ratio = (effort_score / reward_score) * (11 / 6))
# Calculate quartiles of ERI_ratio
quartiles <- quantile(data$ERI_ratio, probs = c(0.25, 0.5, 0.75),na.rm = T)
data <- data %>% 
  mutate(ERI_group1 = factor(ifelse(ERI_ratio >= 1, "balance", "imbalance")),
         ERI_group2 = cut(ERI_ratio, 
                          breaks = c(-Inf, quartiles[1], quartiles[2], quartiles[3], Inf),
                          include.lowest = TRUE))

head(data)
```

3.  **Create a table that describe participant's characteristics and scales of ERI questionnaire and Thai GHQ.**

    > **ANS :** create Table 1 ...

```{r}
data %>%
  select(-c(id,job)) %>%
  tbl_summary(
    label = list(age = 'Age(years)', 
                 work_hour = 'Number of working hours per day',
                 work_day = 'Number of working days per week', 
                 self_income = 'Income per month', 
                 self_adequate = 'Adequacy of income', 
                 education = 'Educational level',
                 effort_score = 'Effort score',
                 reward_score = 'Reward score',
                 ERI_ratio = 'ERI Ratio',
                 ERI_group1 = 'ERI Group by ERI Ratio cutting point >=1',
                 ERI_group2 = 'ERI Group by median of ERI ratio',
                 overcommit_score = 'Overcommitment scale',
                 ghq_score = 'General Health Score'),
    type = list(c(age,effort_score,reward_score,overcommit_score,ghq_score,ERI_ratio)~ 'continuous2'),
    statistic = list(all_continuous2() ~ c('{mean} ({sd}) [{min}-{max}]',
                                           '{median} ({IQR}) [{p25}-{p75}]'),
                     all_categorical() ~ '{n}/{N} ({p}%)'),
    sort = all_categorical() ~ 'frequency',
    missing = 'ifany',
    missing_text = "Missing") %>% as_gt() 


```

```{r}
# or we can use table 1
table1::table1(~ age + work_hour + work_day + self_income + self_adequate + education +effort_score+reward_score+ ERI_ratio + ERI_group1 + ERI_group2 +overcommit_score + ghq_score , data=data) %>%
  gsub("<tr>", "<tr style='color: black;'>", .) 

```

4.  **Check if ghq_score appropriately followed normal distribution. If not, you can try some data transformation such as squared root [x\^(1/2)] and cubed root [x\^(1/3)]. See if transformed data satisfy the condition of normal distribution.**

    **ANS :** to check normal distribution can use
    >
    > -   visualization [ex]{.underline} histogram plot, density plot, violin plot, qqplot
    >
    > -   statistical [ex]{.underline} Shapiro--Wilk , Kolmogorov-Smirnov Test
    >
    > All chart are **"Right skewed distribution"**

```{r}
hist(data$ghq_score)
qqnorm(data$ghq_score);qqline(data$ghq_score,col = "red")
```

```{r}
# Data transformation 
data$ghq_sqrt <- sqrt(data$ghq_score)
data$ghq_cuberoot <- (data$ghq_score)^(1/3)
```

```{r}
hist(data$ghq_sqrt)
shapiro.test(data$ghq_sqrt)
qqnorm(data$ghq_sqrt);qqline(data$ghq_sqrt,col = "red")
```

```{r}
hist(data$ghq_cuberoot)
shapiro.test(data$ghq_cuberoot)
qqnorm(data$ghq_cuberoot);qqline(data$ghq_cuberoot,col = "red")
```

5.  **Create a univariable linear regression table that shows the association between ghq_score and other variables**

    > **ANS :** visualize data in each variable with ghq_score and add in to model function for check association between ghq_score and other variables

```{r}
# create model function
model <- function(x){
  var_name <- deparse(substitute(x))
  var_name <- gsub("data\\$", "", var_name)
  lm(ghq_score ~ x, data) %>%
    broom::tidy(conf.int = TRUE) %>%  # Add conf.int = TRUE
    mutate(var = var_name, .before = "term")
}
```

```{r}
# list of model
results_list <- list(model(data$age),
model(data$work_hour),
model(data$work_day),
model(data$self_income), 
model(data$self_adequate), 
model(data$education),
model(data$effort_score), 
model(data$reward_score), 
model(data$ERI_ratio),
model(data$ERI_group1),
model(data$ERI_group2),
model(data$overcommit_score))
```

```{r}
# results of each model
univariable_table <- bind_rows(results_list) %>% 
  filter(term != "(Intercept)") %>%
  mutate(p.value = round(p.value,3))
print(univariable_table)
```

```{r}
## Or we can use tbl_uvregression 
data %>% 
  select(-c(id,job)) %>% 
  tbl_uvregression(
    y=ghq_score,
    formula = "{y} ~ {x}",
    method = "lm" )
```

6.  **Propose the objective and strategy that you will use to perform the multivariable analysis of association between ghq_score and other variables.**

    > **Ans :** Objective To identify the independent predictors of ghq_score among the selected variables
    >
    > Strategy: plot ดูแนวโน้มความสัมพันธ์ของ ghq_score กับ selected variables เช่น ERI_ratio, overcommit_score
    >
    > สร้าง model ที่ประกอบด้วยตัวแปรต่างๆ
    >
    > -   effort_score, reward_score ใช้ ERI_ratio แทน เพราะหากใช้ทุก variables จะทำให้ตัวแปร confound กันเอง
    >
    > -   ส่วน overcommit_score เป็น modifier จึงอาจตรวจสอบ interaction term ร่วมด้วย
    >
    > และทดสอบความสำคัญทางสถิติ ซึ่งทดสอบได้ 2 วิธี
    >
    > 1.  Partial F-test ใช้ anova() เลือกตาม p-value ของ F distribution
    > 2.  ใช้ตัววัดทางสถิติ เช่น AIC, BIC ที่ใช้ในการประเมินความพอดีของ model กับข้อมูล โดยพิจารณาจากความแม่นยำและความซับซ้อนของ model ซึ่งตัววัดจะสามารถเลือก model ที่ดีที่สุดจาก model ที่มี AIC ต่ำที่สุด สะดวกเมื่อต้องใช้เปรียบเทียบหลายๆแบบจำลอง
    >
    > ในที่นี้จะใช้ค่า AIC ในการพิจารณาเลือก model และในข้อมูลควรจำนวนเท่ากันในแต่ละตัวแปร

```{r}
ggplot(data, aes(x = ERI_ratio, y = ghq_score, col = overcommit_score)) +
  geom_point() +
  geom_smooth(method = "lm",se = F) + 
  labs(title = "Interaction between ERI Ratio and Overcommitment",
       x = "ERI Ratio",
       y = "GHQ Score",
       color = "Overcommitment")
```

7.  **Create a table of multivariable linear regression model(s) following your proposed objective and strategy.**

    > **ANS :** create base model and add and/or remove variable

```{r}
#setting base model
lm(ghq_score ~ ERI_ratio , data = data) %>% summary()
```

```{r}
# remove NA in data
data2 <- na.omit(data)

# Add variables one by one
base_model <- lm(ghq_score ~ ERI_ratio , data = data2)
model_1 <- lm(ghq_score ~ ERI_ratio + age, data = data2)
model_2 <- lm(ghq_score ~ ERI_ratio + age + work_hour, data = data2)
model_3 <- lm(ghq_score ~ ERI_ratio + age + work_hour + work_day, data = data2)
model_4 <- lm(ghq_score ~ ERI_ratio + age + work_hour + work_day + self_income, data = data2)
model_5 <- lm(ghq_score ~ ERI_ratio + age + work_hour + work_day + self_income+ self_adequate , data = data2)
model_6 <- lm(ghq_score ~ ERI_ratio + age + work_hour + work_day + self_income+ self_adequate+education , data = data2)
model_7 <- lm(ghq_score ~ ERI_ratio + age + work_hour + work_day + self_income+ self_adequate+education + overcommit_score , data = data2)

# test interaction and remove variables
model_8 <- lm(ghq_score ~ ERI_ratio * overcommit_score + age + work_hour + work_day + self_income + self_adequate + education, data = data2)
model_9 <- lm(ghq_score ~ ERI_ratio * overcommit_score + age + work_hour + work_day + self_income + self_adequate , data = data2)
model_10 <- lm(ghq_score ~ ERI_ratio * overcommit_score + age + work_hour + work_day + self_income , data = data2)
model_11 <- lm(ghq_score ~ ERI_ratio * overcommit_score + age + work_hour , data = data2)
model_12 <- lm(ghq_score ~ ERI_ratio * overcommit_score + age , data = data2)
model_13 <- lm(ghq_score ~ ERI_ratio * overcommit_score , data = data2)

# no interaction but random variables
model_14 <- lm(ghq_score ~ ERI_ratio + overcommit_score , data = data2)
model_15 <- lm(ghq_score ~ ERI_ratio + overcommit_score + age , data = data2)
model_16 <- lm(ghq_score ~ ERI_ratio + overcommit_score + self_adequate , data = data2)

# ... add other model ...

```

```{r}
AIC(base_model,
    model_1, model_2, model_3, model_4,model_5,model_6,model_7,
    model_8,model_9,model_10,model_11,model_12,model_13,
    model_14,model_15,model_16) %>% arrange(AIC)
```

```{r}
summary(model_12)
```

> ใช้ model_12 เป็น final model เพราะ มี ค่า AIC น้อย ใช้ตัวแปรจำนวนน้อย และ สามารถใช้ทำนายได้ 28% แต่หากไม่คิด interaction จะใช้ model_15 แทน

8.  **Shows the methods and results of the regression diagnosis and generalization of your final model.**

    > ANS: **Model regression diagnosis**
    >
    > function augment( ) จาก package broom ใช้ return ค่าได้หลายตัว
    >
    > .fitted = ค่า pedict จาก model = ค่าที่ model ทำนาย
    >
    > .resid = ค่า residual = ความแตกต่างของค่าที่ทำนายกับค่าจริง
    >
    > .std.resid = ค่า standard residual

```{r}
augment(model_12) -> aug_model
aug_model %>% head()
```

```{r}
aug_model %>% filter(.std.resid > 3.3)
aug_model %>% filter(.std.resid > 2.6)
aug_model %>% filter(.std.resid > 1.96)

#propotion
aug_model %>%
  mutate(stdresid_3.3 = ifelse(abs(.std.resid) > 3.3, 1, 0),
         stdresid_2.6 = ifelse(abs(.std.resid) > 2.6, 1, 0),
         stdresid_1.96 = ifelse(abs(.std.resid) > 1.96, 1, 0)) %>%
  count(stdresid_3.3,stdresid_2.6,stdresid_1.96) %>%
  mutate(proportion = round(n / sum(n),2))
```

> ดูการกระจายตัวของค่า std.resid\
> ค่า .std.resid 3 ระดับ กรอง observations ที่มี standardized residuals ซึ่งเป็น outliers ที่อาจต้องตรวจสอบเพิ่มเติมว่า outliers เหล่านี้มีผลต่อ model หรือไม่
>
> พบว่า มี data 6% ที่มี .std.resid \>3.3 , 5% ที่มี .std.resid \>2.6 และ 4% ที่มี .std.resid \>1.96
>
> พิจารณาค่า .hat และ .cooksd เพิ่มเติม
>
> Cook's distance มากกว่า 1 ซึ่งถือเป็น influential points ที่มีผลกระทบอย่างมากต่อ intercept ของแบบจำลอง)
>
> พบว่ามี data บางจุดที่มีค่าต่างจากข้อมูลส่วนใหญ่ แต่ **ไม่มี observations ใดๆ ที่มี Cook's distance มากกว่า 1**

```{r}
aug_model %>% 
  ggplot(aes(.hat,.std.resid)) + 
  geom_point() +
  geom_smooth(method = 'lm')

aug_model %>% 
  filter(.cooksd > 1)
```

> **Model Generalization**
>
> -   Linear relationship (independent variables and outcome)
>
>     ```         
>     model_12 <- lm(formula = ghq_score ~ ERI_ratio * overcommit_score + age, 
>         data = data2)
>     ```
>
>     จาก model_12 มีตัวแปรนำมาคำนวณ 3 ตัว ได้แก่ ERI ratio, overcommit score และ age
>
>     แสดง linear relationship ระหว่าง independent variables and outcome

```{r}
data2 %>% 
  ggplot(aes(age,ghq_score)) + 
  geom_point() +
  geom_smooth()
data2 %>% 
  ggplot(aes(ERI_ratio,ghq_score)) + 
  geom_point() +
  geom_smooth()
data2 %>% 
  ggplot(aes(overcommit_score,ghq_score)) + 
  geom_point()+
  geom_smooth()
```

> -   No distribution error (= normal distribution of residual)
>
>     model ที่เหมาะสม ควรมีค่า residual กระจายตัวเป็น normal distribution
>
>     แต่จากกราฟพบว่า residuals **ไม่ได้กระจายตัวแบบ normal distribution**

```{r}
hist(aug_model$.resid)
qqnorm(aug_model$.resid);qqline(aug_model$.resid)
```

> -   Homoscedastiscity : plot ค่า predict และ std. residual
>
>     จากกราฟ scatter plot แสดงความสัมพันธ์ระหว่างค่า .fitted (predict) และ .std.resid (standardized residuals) พบว่า **residuals ไม่คงที่** (ไม่เป็น homoscedasticity)

```{r}
aug_model %>% ggplot(aes(.fitted,.std.resid)) + geom_point()
```

> -   No multicolinearity between predictor : VIF
>
>     คำนวณ Variance Inflation Factor (VIF) : predictor variables มี strongly correlated การมีค่า VIF สูง บ่งชี้ถึง multicollinearity ซึ่งการทำ linear model จะต้อง No multicollinearity (ค่า VIF ควรต่ำ)
>
>     **Multicollinearity:** จากค่า VIF พบว่า **มี multicollinearity ระหว่าง predictor variables**

```{r}
car:: vif(model_12)
```

9.  **Describe how well your model fitted with the data. Describe if any further data management or more advanced analytic method can improve the fit.**

    **Ans:**

    ```{r}
    summary(model_12)
    ```

> Multiple R-squared: 0.2898 = แบบจำลองนี้ทำนาย GHQ Score ได้ประมาณ 28.98%
>
> Adjusted R-squared: 0.2816 ที่ปรับตาม predictor มีค่า 0.2816 ซึ่งใกล้เคียงกับ Multiple R-squared = แบบจำลองไม่ได้มีตัวแปรทำนายมากเกินไป
>
> จากตาราง Coefficients จะเห็นว่า ตัวแปร ERI_ratio, overcommit_score, age และ interaction term (ERI_ratio:overcommit_score) มีค่า p-value \< 0.05 = ตัวแปรมีความสัมพันธ์กับ GHQ score อย่างมีนัยสำคัญทางสถิติ
>
> [จึงอาจพิจารณาเพิ่มเติม เช่น]{.underline}
>
> -   การเพิ่มข้อมูล : การเพิ่มจำนวนตัวอย่าง, เพิ่มตัวแปรอื่นๆ เช่น ปัจจัยสังคม แต่ควรระวัง อาจทำให้เกิดปัญหา overfitting แทน
>
> -   การจัดการข้อมูล : จัดการกับ missing values พิจารณาทำ imputation แทนการตัดทิ้ง, การตรวจสอบหรือจัดการ outlier
>
> -   ใช้เทคนิคอื่นในการวิเคราะห์ เช่น nonlinear regression แต่หากเทคนิคที่ยิ่งซับซ้อน อาจทำให้ยากต่อการตีความ

### \-\-\-\-\-\-\-\-\-\-\-\-\-\-\-\-\-\-\-\-\-\--Additional\-\-\-\-\-\-\-\-\-\-\-\-\-\-\-\-\-\-\-\-\-\--

```{r}
lm(ghq_score ~ age , data = data) -> fit_age
augment(fit_age) -> aug_fit_age
# check normal residual
ggplot(aug_fit_age, aes(age,.resid)) + geom_point() + geom_smooth()
```

```{r}
lm(ghq_score ~ ERI_ratio , data = data) -> fit_eri
summary(fit_eri)
ggplot(data,aes(ERI_ratio,ghq_score)) + 
  geom_point() + 
  geom_smooth()
```

แปลผล หากสามารถทำ linear model ได้ = เมื่อ ERI ratio เปลี่ยนไป 1 จะทำนาย GHQ score เปลี่ยนไป 7.1567 ส่วนที่ ratio = 0 ค่า GHQ score = -3 ซึ่งในความเป็นจริงเป็นไปไม่ได้

```{r}
## change ERI_ratio to ERI_group1 (continuouse to group)
ggplot(data,aes(ERI_group1,ghq_score)) + geom_boxplot()
lm(ghq_score~ERI_group1,data=data) %>% summary()
```

จาก boxplot พบว่า GHQ score ทั้งสองกลุ่ม อาจมีความแตกต่างกัน

จาก model พบว่าค่าเฉลี่ยของ GHQ score ในกลุ่ม imbalance แตกต่างจากค่าเฉลี่ยของ GHQ score ในกลุ่ม balance โดยมีค่าต่ำกว่ากลุ่ม balance อยู่ 5.071 - 2.61(1) = 2.461

```{r}
# polynomial terms
lm(ghq_score ~ ERI_ratio + I(ERI_ratio^2), data) %>% summary()
lm(ghq_score ~ ERI_ratio + I(ERI_ratio^2)+ I(ERI_ratio^3), data) %>% summary()
```

```{r}
## เทียบ model ด้วย Partial F-test
anova(lm(ghq_score ~ ERI_ratio , data),
      lm(ghq_score ~ ERI_ratio + I(ERI_ratio^2), data)) ## I => model sig

anova(lm(ghq_score ~ ERI_ratio + I(ERI_ratio^2), data),
      lm(ghq_score ~ ERI_ratio + I(ERI_ratio^2)+ I(ERI_ratio^3), data))
```

แม้การเพิ่ม polynomial terms (I = "as is") อาจทำให้แบบจำลองมีความแม่นยำมากขึ้น\
แต่อาจทำให้ความซับซ้อนมากเกินไป

```{r}
lm(ghq_score ~ ERI_ratio , data) -> fit2
plot(fit2$model$ERI_ratio,resid(fit2))
```

กราฟแสดงความสัมพันธ์ระหว่างค่า ERI ratio กับค่า residual จากแบบจำลอง linear regression ที่ใช้ทำนาย ghq_score โดยมี ERI ratio เป็นตัวแปรทำนาย พบว่ายิ่งค่า Ratio สูง model จะไม่สามารถใช้ทำนายได้

```{r}
ggplot(data,aes(self_adequate,ghq_score)) + geom_boxplot()
lm(ghq_score ~ self_adequate , data) -> fit3
summary(fit3)
```

แปลผล: ค่าเฉลี่ยของ GHQ score ในกลุ่ม have saving จะต่ำกว่าค่าเฉลี่ยของ GHQ score ในกลุ่ม have debt อยู่ 5.056-2.399 = 2.657

```{r}

anova(base_model,model_15,model_12)
  ## ต้องการเปรียบเทียบแบบจำลอง base_model กับ model_1 โดยใช้ ANOVA แต่มีข้อจำกัดว่า จำนวน observations (N) ใน 2 แบบจำลองต้องเท่ากัน

car::Anova(model_12)
  ## ดูนัยสำคัญของตัวแปรทำนาย (predictors) ในแบบจำลองโดยรวม
model_12 %>% 
  tbl_regression() %>% 
  add_global_p()
  ## สร้างตารางสรุปผลลัพธ์จาก base_model ใช้ add_global_p() เพื่อเพิ่มค่า p-value สำหรับแบบจำลองโดยรวมในตาราง
```

### \-\-\-\-\-\-\-\-\-\-\-\-\-\-\-\-\-\--END Additional #1\-\-\-\-\-\-\-\-\-\-\-\-\-\-\-\-\-\-\--
